【裁判字號】    97,易,407
【裁判日期】    970923
【裁判案由】    竊盜等
【裁判全文】
臺灣屏東地方法院刑事判決               97年度易字第407號
公  訴  人  臺灣屏東地方法院檢察署檢察官
被      告  壬○○
                    （現在臺灣屏東監獄竹田分監執行中）
            癸○○
                    （現在臺灣屏東監獄竹田分監執行中）
            庚○○
            丁○○
上  二  人
選任辯護人  張瓊文律師
被      告  己○○
上列被告因竊盜等案件，經檢察官提起公訴（96年度偵字第6223
號），本院判決如下：
    主  文
壬○○犯如附表一編號1 至17所示之罪，均累犯，各處如附表所
示之刑，應執行有期徒刑貳年拾月。扣案如附表一所示之剪刀貳
把沒收。
癸○○犯如附表一編號10、12、13、16所示之罪，均累犯，各處
如附表所示之刑，應執行有期徒刑拾月。扣案如附表一所示之剪
刀貳把沒收。
己○○犯如附表二編號4 、5 所示之罪，各處如附表所示之刑，
應執行有期徒刑肆月，如易科罰金，以新臺幣壹仟元折算壹日。
庚○○犯如附表二編號1 至3 所示之罪，各處如附表所示之刑，
應執行有期徒刑陸月，如易科罰金，以新臺幣壹仟元折算壹日。
庚○○其餘被訴部分無罪。
丁○○無罪。
    事  實
一、壬○○前於民國95年間因竊盜案件，經臺灣臺中地方法院於
    95 年8月21日以95年度易字第1845號判處有期徒刑8 月確定
    ，嗣於96年2 月21日執畢出監。癸○○前於91年間因違反毒
    品危害防制條例案件，經臺灣高等法院高雄分院以92年度上
    訴字第1073號判決施用第一級毒品罪處有期徒刑1 年、施用
    第二級毒品罪處有期徒刑6 月，應執行有期徒刑1 年4 月確
    定。再於同年間因竊盜案件，由本院以91年度易字第1452號
    判決判處有期徒刑8 月，經撤回上訴而確定；復於同年間因
    搶奪案件，由本院以92年度訴字第173 號判決判處有期徒刑
    1 年6 月，經撤回上訴而確定；上開竊盜、搶奪罪經本院以
    92年度聲字第744 號裁定定應執行有期徒刑2 年確定，並接
    續執行上開施用毒品案件，於95年10月25日縮刑期滿執畢出
    監。詎其等均不知悔改，竟均意圖為自己不法之所有，基於
    竊盜之犯意聯絡及行為分擔，分別於附表一編號10、12、13
    、16所示之時間、地點，以各該附表一所示之方法，共同竊
    取附表一所示之財物得逞；壬○○另單獨意圖為自己不法之
    所有，基於竊盜之犯意，分別於附表一編號1 至9 、11、14
    、15、17所示之時間、地點，以各該附表一所示之方法，竊
    取附表一所示之財物得逞。嗣經警循線查獲，並扣得壬○○
    所有之剪刀2 把、癸○○所有之安全帽1 頂及竊後尚未變賣
    之骨灰罈4 個（已發還所有人），而癸○○於具有偵查職權
    機關尚未發覺其所犯附表一編號12以外之犯行前，主動供出
    附表一編號10、13、16之犯行而自首，壬○○則於具有偵查
    職權機關尚未發覺其所犯附表一編號1 、10、12、13、16
    以外之犯行前，主動供出附表一編號2 至9 、11、14、15、
    17之犯行而自首，上2 人均進而接受本件裁判，始查悉上情
    。
二、己○○明知壬○○、癸○○於附表二編號4 、5 所示之時間
    ，所攜至其經營位在屏東縣內埔鄉○○路233 號「勝興禮儀
    社」兜售之骨灰罈共4 個，係來路不明之贓物（分別係附表
    一編號16、17所示之失竊物），竟仍基於故買贓物之犯意，
    以每個骨灰罈新臺幣（下同）1000或1500元之低價，向壬○○、癸○○購得上開骨灰罈。嗣警方查獲壬○○、癸○○前
    開竊盜犯行後循線追查，而於96年8 月24日在勝興禮儀社起
    出所收購之骨灰罈3 個（己○○於遭查獲前已賣出1 個，剩
    餘3 個均於查獲後發還所有人），始悉上情。
三、庚○○明知壬○○、癸○○於附表二編號1 至3 所示之時間
    ，所攜至其經營位在屏東縣屏東市○○路51號「信發生命禮
    儀有限公司」（下稱信發公司）兜售之骨灰罈共8 個，係來
    路不明之贓物（分別係附表一編號10、12、13所示之失竊物
    ），竟仍基於故買贓物之犯意，以每個骨灰罈500 至1000
    元不等之低價，向壬○○、癸○○購得上開骨灰罈。嗣警方
    查獲壬○○、癸○○前開竊盜犯行後循線追查，而於96年9
    月5 日在信發公司起出自壬○○、癸○○處收購之骨灰罈8
    個（已發還所有人），始悉上情。
四、案經屏東縣政府警察局移送臺灣屏東地方法院檢察署檢察官
    偵查起訴。
    理  由
甲、被告壬○○、癸○○、己○○、庚○○有罪部分：
壹、證據之證據能力：
    按被告以外之人於審判外之陳述雖不符刑事訴訟法第159 條
    之1 至之4 等4 條之規定，惟經當事人於審判程序同意作為
    證據，法院審酌該言詞陳述或書面陳述作成時之情況，認為
    適當者，亦得為證據；又當事人、代理人或辯護人於法院調
    查證據時，知有刑事訴訟法第159 條第1 項不得為證據之情
    形，而未於言詞辯論終結前聲明異議者，視為有前項之同意
    ，刑事訴訟法第159 條之5 定有明文。該規定之立法意旨在
    於傳聞證據未經當事人之反對詰問予以核實前，原則上應予
    排除。惟若當事人已放棄反對詰問權，並於審判程式中表明
    同意該等傳聞證據可作為證據；或於言詞辯論終結前未聲明
    異議，則基於尊重當事人對傳聞證據之處分權，及證據資料
    愈豐富，愈有助於真實發見，及強化言詞辯論主義，使訴訟
    程式得以順暢進行之理念，上開傳聞證據亦均具有證據能力
    。當事人對本件證人寅○○、丙○○、戊○○、卯○○、乙○○、子○○、甲○○等人於警詢時之陳述，未於言詞辯論
    終結前聲明異議，法院審酌上開卷內筆錄作成時，並無不當
    取供之情形，認為以之作為本案之證據亦屬適當，故依法具
    有證據能力。
貳、實體方面：
一、訊據被告壬○○、癸○○對於前開附表一所載之犯罪事實均
    坦承不諱，核與證人即被害人寅○○、丙○○、戊○○、卯
    ○○、乙○○、子○○、甲○○於警詢時及偵查中證述遭竊
    之情節大致相符，復有被害人贓物認領保管單5 紙、贓物與
    現場照片114 張附卷足稽（見警卷第91、109 、11 3、118
    、125 頁；第131-187 頁），及扣案壬○○所有之剪刀2 把
    可資佐證，堪認渠等前揭自白與事實相符，可以採信。本件
    被告壬○○、癸○○所涉前開犯罪，事證均屬明確，渠等犯
    行已堪認定。
二、訊據被告己○○固坦認附表二編號4、5所示收購骨灰罈之事
    實，惟矢口否認有何故買贓物犯行，並辯稱：伊不知道上開
    骨灰罈係贓物，因當時壬○○佯稱骨灰罈業務員，伊沒看到
    他有什麼交通工具，就直接拿骨灰罈走來店裡兜售；一般來
    講平常店面都會有業務員來推銷，伊也沒有向對方要名片云
    云（見警卷第76-77 頁、偵卷第43-44 頁）。經查：
（一）同案被告壬○○、癸○○曾赴勝興禮儀社，向被告己○○
      喊價兜售骨灰罈，每次都攜帶2 個前去之事實，業據證人
      壬○○於偵查中結證綦詳（見偵卷第26-27 頁），復有案
      發後自勝興禮儀社扣得之失竊骨灰罈3 個、屏東縣政府警
      察局扣押物品目錄表1 紙附卷可證（見警卷第85頁），是
      該事實自堪認定。
（二）證人即益壽葬儀社負責人子○○於本院審理時證稱：骨灰
      罈業務員為了建立起業務關係，於兜售產品時都會出示名
      片，且係載運整車的數量以供對方挑選，但伊沒有跟兜售
      之業務員買過骨灰罈，因恐來源不明等語（見本院卷第95
      頁）。衡之骨灰罈體型非小，僅徒手空執而步入一般店面
      兜售，已足啟人疑竇，況從事推銷業務，無不藉由遞送名
      片表明立場及來意，並求建立聯繫以製造商機，豈有徒手
      空執骨灰罈進行兜售之理？是互核被告己○○與證人子○○之說詞，顯然後者較合乎社會常情，被告己○○前開所
      辯情節，自難遽採。
（三）證人即被害人丙○○、戊○○、卯○○、乙○○、子○○
      、甲○○於警詢時均證述：失竊骨灰罈之進貨價格均係數
      千餘元，最貴的更達上萬元等語（見警卷第98、101 、10
      4 、111 、115 、120 頁），核與被告己○○向證人壬○○收購上開骨灰罈時，僅以每個1000元或1500元之對價取
      得，甚有差距，而審酌上開被害人既因本案破獲而尋回部
      份遭竊之骨灰罈，證人戊○○、卯○○復表示其餘未能追
      討回來之骨灰罈，並無意向被告等人索求賠償等情（見本
      院卷第91頁反面、93頁），是上開證人對失竊骨灰罈既無
      心追究，亦不對竊盜或銷贓者進行民事求償，足認其等誇
      大失竊物之價值毫無益處，故所證述骨灰罈之一般進貨價
      格自足採信，從而可見被告己○○確以低於一般進貨價格
      之對價而進行收購。
（四）被告己○○自承經營禮儀業已有40餘年（見偵卷第43頁）
      ，對於骨灰罈之價值本應知之甚詳，也應知悉進貨時需瞭
      解對方情況，避免買入來源不明之物品，參以被告己○○
      復供承與證人壬○○素不相識（見警卷第76頁），竟以其
      率然喊出之低價購入上開骨灰罈，且未詢問物品來源為何
      ，亦足見被告己○○收購之過程與常情相違。
（五）從而，被告己○○既以低於一般進貨價格之對價，向陌路
      之人購入不明來源物品，其有贓物之認識，自甚彰明，所
      辯無非畏罪飾卸之詞，委無可採，本件被告己○○所涉前
      揭犯罪，事證已甚明確，其犯行洵堪認定。
三、訊據被告庚○○固坦認附表二編號1至3所示收購骨灰罈之事
    實，惟矢口否認有何故買贓物犯行，並辯稱：壬○○、癸○○之父韋勝志生前乃於殯儀館從事火化工作，伊十年多前與
    之有過生意往來，並見過壬○○、癸○○小時候的樣子，後
    來雖沒再看過該兄弟幾次面，然斯時壬○○、癸○○前來信
    發公司兜售骨灰罈時，自稱係韋勝志之子，因父親死後從家
    中整理出來待售，伊很自然地相信此語而無再多慮，根本不
    知該等骨灰罈來源有疑云云（見警卷第50-51 頁、偵卷第42
    頁）。惟查：
（一）同案被告壬○○、癸○○一同前去信發公司，每次攜帶2
      個骨灰罈來進行兜售，並向被告庚○○佯稱該等骨灰罈係
      先父所遺留而詢問其是否願意購買，被告庚○○即同意以
      壬○○所喊每個骨灰罈500或1000元之單價予以收購之事
      實，業據證人壬○○於偵查中結證綦詳（見偵卷第26-27
      頁），復有案發後自信發公司起出之失竊骨灰罈8個、屏
      東縣政府警察局扣押物品目錄表1紙附卷可證（見警卷第
      65 頁），是該事實堪予認定。
（二）被告庚○○所辯前與證人壬○○、癸○○之父韋勝志彼此
      結識，且俱屬殯葬業同行，而韋勝志已於88年間往生之事
      實，固與證人壬○○、癸○○迭於偵查中及本院審理時陳
      稱之情互核一致（見警卷第13頁、偵卷第26頁、本院卷第
      84-86 頁），然被告庚○○僅於十來年前與韋勝志有業務
      往來，且對證人壬○○、癸○○之印象亦僅停留在渠等稚
      幼階段，此觀被告庚○○尚須證人壬○○、癸○○表明身
      分後始知渠等係韋勝志之子即明，是林、韋2 家本無交情
      ，又何有被告庚○○所辯之信任基礎可言？況被告庚○○
      多年未見證人壬○○、癸○○，斯時渠等以兜售骨灰罈為
      目的前來信發公司，被告庚○○又豈有毫不加以思索來歷
      ，全盤信任渠等所言之理？再證人壬○○、癸○○之父早
      於88年間過世，其縱因生前業務關係而遺有骨灰罈，經存
      放近十年後，物件品質有無變化？自外包裝觀察是否已足
      判斷舊品與否？又證人壬○○、癸○○何以每次僅攜帶2
      個骨灰罈而連番前來兜售？凡此跡象俱屬可疑，且為被告
      庚○○顯能察覺，然其卻於證人壬○○、癸○○前來兜售
      時，對相關背景未加探詢，是以被告庚○○辯稱係信任對
      方而未多加思索云云（見偵卷第42頁），當屬無據。又被
      告庚○○曾於本院審理時自承：伊基於韋勝志之交情，才
      向壬○○、癸○○收購，但是他們連番前來信發公司兜售
      ，後來伊就不願續為購買等語（見本院卷第89頁），果若
      被告庚○○如前開所辯係因與韋勝志有昔日情誼，而願收
      購上開骨灰罈，則何以在無其他特別情況介入下，被告庚○○竟於4 次交易後斷然拒絕再予收購，益徵其早知證人
      壬○○、癸○○兜售之骨灰罈來源有異，因憂於涉險故不
      願再持續不斷地為之收購。且被告庚○○自承經營殯葬業
      已有30餘年，除信發公司外，更為「信發棺木店」、「百
      曜禮儀社」等業之負責人（見偵卷第42頁，警卷第50頁）
      ，理當知悉交易時應妥為瞭解對方情況，以免遭受進貨來
      源不明或品質堪慮之風險，況且被告庚○○有固定供貨廠
      商，平均每月向其進貨至少30個骨灰罈乙節，有被告庚○○聲請傳喚之證人即隆達興企業有限公司員工丑○○證述
      綦詳（見本院卷第119 頁），則被告庚○○既然求貨無虞
      且通路正常，何以仍率然接受個人兜售之交易模式？綜合
      上述，足見被告庚○○收購骨灰罈之模式異於常態，前開
      辯詞自難採信。
（三）骨灰罈之材質不一，有紅玉、青玉、琉璃等各式品名，盤
      價方面紅玉大約在800至1500元，青玉大約在800至6000元
      ，琉璃大約在1200元至1500元，若再依骨灰罈鑲有寶石或
      銘刻經文與否，價格級距也就隨之而有差異等情，有證人
      丑○○到庭證述綦詳（見本院卷第118-119 頁），足見骨
      灰罈之價格並非制式，乃隨品名種類或加工樣式之不同，
      而有高低不等價差，然一般常見種類均係在數千餘元之範
      圍，而被告庚○○既經營殯葬業已久，對於骨灰罈之價值
      本應知之甚詳，何以久未謀面之證人壬○○、癸○○，分
      持外觀設計、顏色樣式明顯有異之骨灰罈前來信發公司時
      （見警卷第186-187 頁所附起獲自信發公司之贓物照片4
      張可證），竟未詳為評估骨灰罈來源及品名，即接受渠等
      喊出之價格旋而收購骨灰罈？其主觀上為圖小利而不問收
      購物之來歷，至為明顯；況被告庚○○曾於偵查中自行提
      出隆達興企業有限公司估價單，其中可見信發公司平時向
      該盤商訂購之紅玉，單價為1200元，琉璃則有1500元至
      2500元不等之價位，有上開估價單1 紙在卷可查（見警卷
      第61頁），顯見隆達興企業有限公司販售之骨灰罈，雖有
      如上證人丑○○所陳之各種價格等級，然信發公司習常訂
      購者俱屬千餘元之中等價位，由此亦證被告庚○○貿然以
      千元以下之零售價格向證人壬○○、癸○○收購骨灰罈，
      其確係貪圖便宜，容認收贓之可能亦在所不問。
（四）末按刑法第349條第2項故買贓物罪之成立，以行為人具有
      故意為成立要件，而故意包括直接故意與間接故意，即對
      贓物有不確定之認識而仍收買之，亦應成立故買贓物罪，
      諸如不熟識賣方卻以低廉或異常之價格進行交易，或面對
      未合理交待來源之產品兜售、未循一般市場交易模式建立
      通路，凡此足致心疑其為贓物，卻貪圖小利等類此考量而
      予以收購者，均足當之。故綜上所述，被告庚○○在信發
      公司既已有固定進貨通路，仍對不合常情的骨灰罈兜售生
      意，貿然接受，寧可片面信賴證人壬○○、癸○○之物品
      來源說詞，而未再加以任何查證，逕予低於一般進貨價格
      之對價予以收購，已堪認其對上開骨灰罈確有贓物認識之
      不確定故意。從而，本件被告庚○○所涉如附表二編號1
      至3所示之犯行，事證已甚明確，其犯行洵堪認定。
（五）至被告庚○○故買贓物之犯罪時間，審酌其於偵查中及本
      院審理時自承：向壬○○、癸○○收購骨灰罈共4 次，渠
      等每次都拿2 個來賣等語（見警卷第51頁、本院卷第48頁
      ），而該8 個骨灰罈分屬被害人卯○○、乙○○、子○○
      等人所有（見警卷第109 、113 、118 頁），對照同案被
      告壬○○、癸○○僅於附表一編號10、12、13所示時間，
      共同前去上3 人處行竊，並各於得逞後當天即至信發公司
      銷贓，趟數總計4 次等情（見警卷第5-8 、26-28 頁），
      足見被告庚○○前開收購骨灰罈之時間，各對應於同案被
      告壬○○、癸○○所犯附表一編號10、12、13之共同竊盜
      後所發生，從而其故買贓物之犯罪時間，應認定如附表二
      編號1 至3 所示，末此敘明（附表一編號1 、10、12、13
      、16、17以外之失竊物，公訴意旨認被告庚○○涉犯故買
      贓物犯行部分，詳後無罪部分論之）。
四、按刑法第321條第1項第2款規定將「門扇」、「牆垣」、「
    其他安全設備」並列，所謂「門扇」應專指門戶而言，指分
    隔住宅或建築物內外之出入口大門而言，所謂「其他安全設
    備」，指門扇、牆垣以外，依社會通常觀念足認為防盜之一
    切設備者，即屬相當（最高法院25年上字第4168號判例意旨
    參照）。本件被告壬○○、癸○○為附表一編號12之犯行時
    所破壞之窗戶，既具有防閑之效用，依社會通常之觀念係維
    護安全之防盜設備，自屬該條文所規定之「安全設備」無誤
    （最高法院33年上字第1504號判例意旨參照）。又按刑法第
    321 條第1 項第3 款之攜帶兇器竊盜罪，係以行為人攜帶兇
    器竊盜為其加重條件，此所謂兇器，其種類並無限制，凡客
    觀上足對人之生命、身體、安全構成威脅，具有危險性之兇
    器均屬之，且祇須行竊時攜帶此種具有危險性之兇器為已足
    ，並不以攜帶之初有行兇之意圖為必要（最高法院74年3 月
    19日刑庭會議決議參照）。是被告壬○○、癸○○為附表一
    編號12之犯行時所攜用之剪刀2 把，係質地堅硬之鋒利金屬
    物品，足對人之生命、身體安全構成威脅，在客觀上顯然具
    有危險性，均屬兇器無疑。核被告壬○○、癸○○所為如附
    表一編號12所示犯行，均係犯刑法第321 條第1 項第2 款、
    第3 款之加重竊盜罪；被告壬○○所為如附表一其餘編號所
    示犯行，被告癸○○所為如附表一編號10、13、16所示犯行
    ，均係犯刑法第320 條第1 項之竊盜罪。被告壬○○、癸○○就附表一編號10、12、13、16所示犯行，有犯意聯絡與行
    為分擔，為共同正犯。被告壬○○、癸○○所犯上開各罪間
    ，犯意各別，行為互殊，應予分論併罰。又被告壬○○、癸○○有如事實欄所載之刑之執行情形，此有臺灣高等法院被
    告前案紀錄表各1 份在卷可考，其等皆受有期徒刑執行完畢
    後，5 年以內故意再犯本件有期徒刑以上之各罪，為累犯，
    均應依刑法第47條第1項 規定，加重其刑。又被告癸○○、
    壬○○於附表一編號1、12 之犯行遭查獲後，先後接受警詢
    ，先由被告癸○○在有偵查職權之機關尚未發覺其所犯附表
    一編號12以外之犯行前，主動供出附表一編號10、13、16之
    犯行，後由被告壬○○在有偵查職權之機關尚未發覺其所犯
    附表一編號1 、10、12、13、16以外之犯行前，主動供出附
    表一編號2 至9 、11、14、15、17之犯行，進而接受本件裁
    判等情，業據被告癸○○、壬○○供承在卷，並有證人即本
    件承辦員警辛○○到庭證述查獲經過明確（見本院卷第143
    頁反面），堪認被告癸○○、壬○○就上開主動供出之犯行
    部分，符合自首之要件，考量渠等勇於面對司法，可徵悔悟
    之心，爰依刑法第62條前段減輕其刑。被告壬○○、癸○○
    有加重及減輕事由，依法應先後加減之。爰審酌被告壬○○
    、癸○○正值青壯，卻不思以正當手段賺取財物，竟圖不勞
    而獲為本案竊盜犯行，所為非是，並衡其犯罪之動機、目的
    、手段、犯後坦然面對刑責之態度及所竊取財物之價值等情
    ，分別量處如主文所示之刑，並定其應執行之刑，以示懲儆
    。
五、核被告己○○、庚○○所為如附表二各編號所示之犯行，均
    係犯刑法第349 條第2 項之故買贓物罪。被告己○○、庚○○所犯上開各罪間，犯意各別，行為互殊，應予分論併罰（
    至公訴意旨認被告庚○○與被告丁○○為共同正犯部分，容
    有誤會，詳後無罪部分論之）。爰審酌被告己○○、庚○○
    均從事殯葬業許久，熟知業界交易常情與骨灰罈價格水準，
    本應正視不明來歷之兜售物是否為贓物，以杜絕財產犯罪者
    之銷贓行為，卻仍故買上開失竊之骨灰罈，所為非是，然念
    其收購所獲之利潤不高，及其犯罪動機、目的、手段、素行
    ，且所收購之骨灰罈已由各該被害人領回等一切情狀，各量
    處如主文所示之刑，並定其應執行之刑，及諭知易科罰金之
    折算標準，以示懲儆。
六、末查，扣案之剪刀2把，屬被告壬○○所有，並係供渠等犯
    如附表一編號12所示竊盜犯行所用之物，業據被告壬○○供
    陳在卷，爰依刑法第38 條第1項第2款之規定，宣告沒收。
    至扣案癸○○所有之安全帽1 頂，既非違禁物又與本件犯罪
    事實無關，爰不另為沒收之諭知。又未扣案之自備鑰匙1 把
    ，無證據證明尚存在，為避免日後執行困難，本院不予宣告
    沒收，附此敘明。
乙、被告庚○○、丁○○無罪部分：
一、公訴意旨略以：被告庚○○除前述有罪部分所認定附表二編
    號1 至3 所示之犯行外，對於被告壬○○如附表一編號2至9
    、11、14、15所竊得之骨灰罈，亦有故買贓物犯行，且該部
    分均係與被告丁○○共同為之；被告丁○○則係就附表一編
    號2 至15所示之失竊物俱有故買贓物犯行，且全部與被告庚○○有犯意聯絡與行為分擔。因認被告庚○○、丁○○上開
    部分亦皆涉有刑法第349 條第2 項之故買贓物罪嫌。
二、按犯罪事實應依證據認定之，無證據不得認定其犯罪事實，
    又不能證明被告犯罪者，應諭知無罪之判決，刑事訴訟法第
    154條第2項、第301條第1項定有明文。刑事訴訟法上所謂認
    定犯罪事實之證據，係指足以認定被告確有犯罪行為之積極
    證據而言，如未能發現相當證據或證據不足以證明，自不能
    以推測或擬制之方法，以為裁判基礎，最高法院29年上字第
    3105號及40年台上字第86號分別著有判例。
三、訊據被告庚○○、丁○○固皆坦認被告壬○○、癸○○前於
    96年7月間曾至信發公司兜售骨灰罈，惟均堅詞否認有何故
    買贓物犯行，被告庚○○辯稱：伊總共只有跟被告壬○○、
    癸○○收購過骨灰罈4次，也不知道那些是贓物等語；被告
    丁○○則辯稱：伊在信發公司只會代接電話或偶爾看店，關
    於骨灰罈的進貨都由被告庚○○主導，被告壬○○、癸○○
    來兜售那幾次也是經被告庚○○確認過，伊才會接手採買等
    語。公訴人認被告庚○○、丁○○涉有故買贓物犯行，無非
    以渠等係夫妻並共同經營信發公司，對骨灰罈買賣流程當知
    之甚詳，依渠等經營禮儀業之經驗，欲購買骨灰罈時均向固
    定盤商進貨，不會對來歷不明之個人收購，且上開失竊骨灰
    罈之價值均在數千餘元不等，被告庚○○、丁○○竟以低於
    行情之價格任意向個人收購該等骨灰罈，足認應有贓物之認
    識，渠等共同故買贓物之犯行甚明，並以證人即同案被告壬○○、癸○○證述銷贓之情節，證人即被害人卯○○、乙○○、子○○等人證稱失竊骨灰罈等情為其論據。經查：
（一）關於證人即同案被告壬○○、癸○○於本件竊盜犯行後之
      銷贓情形，證人壬○○係證稱：並不確定總共賣過幾個骨
      灰罈給信發公司等語（見偵卷第27頁、本院卷第86頁），
      而證人癸○○則僅證稱：伊僅與壬○○共同犯下如附表一
      編號10、12、13、16所示之竊盜犯行，且對於事後如何銷
      贓，亦未必知情或不復記憶等語（見本院卷第84頁），故
      除被告庚○○自承曾向證人壬○○收購4次骨灰罈之部分
      外，顯乏直接證據可認證人壬○○竊得之其餘骨灰罈亦皆
      售與信發公司，況自證人壬○○、癸○○有將贓物售與被
      告己○○以觀，渠等除信發公司外確有其他之銷贓管道。
      是徒以同案被告壬○○、癸○○自白己身竊盜犯行，尚無
      從進而推認被告庚○○就附表一編號1 、10、12、13、16
      、17以外之失竊物，亦有故買贓物之犯行。此外，公訴人
      復未提出其他事證，證明同案被告壬○○、癸○○所犯本
      件數起竊盜後確係全數銷贓與信發公司，從而被告庚○○
      是否除附表二所示犯行外，尚有其他故買贓物犯行，自存
      有合理之懷疑，應為有利於被告庚○○之認定。
（二）信發公司之對外經營由被告庚○○主導，相關訂貨及下單
      事宜均係其一人有決定權，雖固定合作之通路盤商偶與被
      告丁○○有電話聯繫業務，亦僅止於傳話性質，相關細節
      仍待被告庚○○確認後才算底定乙節，業經被告庚○○於
      審理中陳述明確，核與證人丑○○證稱：骨灰罈生意都是
      庚○○跟伊接洽，丁○○雖然偶會跟伊聯絡談到欠貨問題
      ，但所欠品名和數目，仍須與庚○○另外聯絡才能確定等
      語相符（見本院卷第118 反面-119頁反面），另審酌證人
      壬○○、癸○○迭於偵查及本院審理中證稱：渠等前去信
      發公司銷贓時，被告丁○○或僅待在店裡，或事必詢請被
      告庚○○定奪等語（見偵卷第27頁，本院卷第85、86反面
      、88頁），而均未提及被告丁○○曾有自行決定販入骨灰
      罈之情形，由是自無從以被告庚○○與被告丁○○有夫妻
      關係，遽然推論在處理信發公司業務上即屬共同經營，更
      遑論進一步推斷被告丁○○因而與被告庚○○有故買贓物
      之犯意聯絡，從而，被告丁○○是否涉有本件故買贓物犯
      行，自存有合理之懷疑，應為有利於被告丁○○之認定。
四、綜上，公訴人認定被告庚○○、丁○○上開罪嫌所憑之證據
    ，尚有不足。此外，復查無其他積極證據足資認定被告庚○○、丁○○有前開公訴人所指之犯行，即屬不能證明被告犯
    罪，揆諸首揭規定及說明，就此部分自應諭知被告庚○○、
    丁○○無罪之判決。
據上論斷，應依刑事訴訟法第299 條第1 項前段、第301 條第1
項，刑法第28條、第321條第1項第2款、第3款、第320條第1項、
第349 條第2 項、第47條第1 項、第62條前段、第41條第1 項、
第51條第5 款、第38條第1 項第2 款，刑法施行法第1 條之1 第
1 項、第2 項前段，判決如主文。
本案經檢察官許大偉到庭執行職務。
中    華    民    國    97    年     9    月    23    日
                  刑事第四庭  審判長法  官  莊鎮遠
                                    法  官  王以齊
                                    法  官  江振源
以上正本證明與原本無異。
如不服本判決，應於判決送達後10日內向本院提出上訴狀（應附
繕本），其未敘述上訴理由者，應於上訴期間屆滿後20日內補提
理由書狀於本院，上訴於臺灣高等法院。
中    華    民    國    97    年     9    月   24     日
                                    書記官  潘豐益
中華民國刑法第320條第1項
（普通竊盜罪、竊佔罪）
意圖為自己或第三人不法之所有，而竊取他人之動產者，為竊盜
罪，處 5 年以下有期徒刑、拘役或 5 百元以下罰金。
中華民國刑法第321條第1項第2款、第3款
（加重竊盜罪）
犯竊盜罪而有左列情形之一者，處六月以上、五年以下有期徒刑
：
二、毀越門扇、牆垣或其他安全設備而犯之者。
三、攜帶兇器而犯之者。
中華民國刑法第349條第2項
（普通贓物罪）
搬運、寄藏、故買贓物或為牙保者，處 5 年以下有期徒刑、拘役
或科或併科 1 千元以下罰金。
因贓物變得之財物，以贓物論。
附表一：被告壬○○、癸○○所犯竊盜部分
┌─┬────┬───┬────┬───┬───┬────┬────┬───┐
│編│犯罪時間│行為人│ 方式   │被害人│所失財│失竊物銷│應處罪刑│所犯法│
│號│、地點  │      │        │      │物    │贓處或棄│及宣告沒│條    │
│  │        │      │        │      │      │置點    │收      │      │
├─┼────┼───┼────┼───┼───┼────┼────┼───┤
│1 │96年7月5│壬○○│以自備鑰│寅○○│車牌號│棄置屏東│壬○○竊│刑法第│
│  │日7時15 │      │匙發動機│      │碼CHP-│縣萬丹鄉│盜，累犯│320 條│
│  │分許，屏│      │車      │      │72 號 │萬丹路2 │，處有期│第1 項│
│  │東縣屏東│      │        │      │重型機│段195 號│徒刑肆月│      │
│  │市○○街│      │        │      │車    │前路旁（│。      │      │
│  │117號   │      │        │      │      │尋獲本件│        │      │
│  │        │      │        │      │      │失竊機車│        │      │
│  │        │      │        │      │      │時，置物│        │      │
│  │        │      │        │      │      │箱有附表│        │      │
│  │        │      │        │      │      │一編號12│        │      │
│  │        │      │        │      │      │竊盜時所│        │      │
│  │        │      │        │      │      │用之剪刀│        │      │
│  │        │      │        │      │      │2把）   │        │      │
├─┼────┼───┼────┼───┼───┼────┼────┼───┤
│2 │96年7月 │壬○○│徒手    │卯○○│骨灰罈│        │壬○○竊│刑法第│
│  │11日14時│      │        │      │2個   │        │盜，累犯│320 條│
│  │許，屏東│      │        │      │      │        │，處有期│第1 項│
│  │縣屏東市│      │        │      │      │        │徒刑參月│      │
│  │復興路  │      │        │      │      │        │。      │      │
│  │460 號「│      │        │      │      │        │        │      │
│  │屏儔禮儀│      │        │      │      │        │        │      │
│  │社」    │      │        │      │      │        │        │      │
├─┼────┼───┼────┼───┼───┼────┼────┼───┤
│3 │96年7月 │壬○○│徒手    │卯○○│骨灰罈│        │壬○○竊│刑法第│
│  │12日11時│      │        │      │2個   │        │盜，累犯│320 條│
│  │許，屏東│      │        │      │      │        │，處有期│第1 項│
│  │縣屏東市│      │        │      │      │        │徒刑參月│      │
│  │復興路  │      │        │      │      │        │。      │      │
│  │460 號「│      │        │      │      │        │        │      │
│  │屏儔禮儀│      │        │      │      │        │        │      │
│  │社」    │      │        │      │      │        │        │      │
├─┼────┼───┼────┼───┼───┼────┼────┼───┤
│4 │96年7月 │壬○○│徒手    │丙○○│骨灰罈│        │壬○○竊│刑法第│
│  │12日14時│      │        │      │2個   │        │盜，累犯│320 條│
│  │許，屏東│      │        │      │      │        │，處有期│第1 項│
│  │縣新園鄉│      │        │      │      │        │徒刑參月│      │
│  │田洋村仙│      │        │      │      │        │。      │      │
│  │吉路862 │      │        │      │      │        │        │      │
│  │號「德進│      │        │      │      │        │        │      │
│  │發葬儀社│      │        │      │      │        │        │      │
│  │」      │      │        │      │      │        │        │      │
├─┼────┼───┼────┼───┼───┼────┼────┼───┤
│5 │96年7月 │壬○○│徒手    │卯○○│骨灰罈│        │壬○○竊│刑法第│
│  │13日14時│      │        │      │2個   │        │盜，累犯│320 條│
│  │許，屏東│      │        │      │      │        │，處有期│第1 項│
│  │縣屏東市│      │        │      │      │        │徒刑參月│      │
│  │復興路46│      │        │      │      │        │。      │      │
│  │0 號「屏│      │        │      │      │        │        │      │
│  │儔禮儀社│      │        │      │      │        │        │      │
│  │」      │      │        │      │      │        │        │      │
├─┼────┼───┼────┼───┼───┼────┼────┼───┤
│6 │96年7月 │壬○○│徒手    │卯○○│骨灰罈│        │壬○○竊│刑法第│
│  │14日14時│      │        │      │2個   │        │盜，累犯│320 條│
│  │許，屏東│      │        │      │      │        │，處有期│第1 項│
│  │縣屏東市│      │        │      │      │        │徒刑參月│      │
│  │復興路46│      │        │      │      │        │。      │      │
│  │0 號「屏│      │        │      │      │        │        │      │
│  │儔禮儀社│      │        │      │      │        │        │      │
│  │」      │      │        │      │      │        │        │      │
├─┼────┼───┼────┼───┼───┼────┼────┼───┤
│7 │96年7月 │壬○○│徒手    │戊○○│骨灰罈│        │壬○○竊│刑法第│
│  │15日14時│      │        │      │2個   │        │盜，累犯│320 條│
│  │許，屏東│      │        │      │      │        │，處有期│第1 項│
│  │縣內埔鄉│      │        │      │      │        │徒刑參月│      │
│  │豐田村中│      │        │      │      │        │。      │      │
│  │正路258 │      │        │      │      │        │        │      │
│  │號「南昌│      │        │      │      │        │        │      │
│  │石舖」  │      │        │      │      │        │        │      │
├─┼────┼───┼────┼───┼───┼────┼────┼───┤
│8 │96年7月 │壬○○│徒手    │卯○○│骨灰罈│        │壬○○竊│刑法第│
│  │16日13時│      │        │      │2個   │        │盜，累犯│320 條│
│  │許，屏東│      │        │      │      │        │，處有期│第1 項│
│  │縣屏東市│      │        │      │      │        │徒刑參月│      │
│  │復興路46│      │        │      │      │        │。      │      │
│  │0 號「屏│      │        │      │      │        │        │      │
│  │儔禮儀社│      │        │      │      │        │        │      │
│  │」      │      │        │      │      │        │        │      │
├─┼────┼───┼────┼───┼───┼────┼────┼───┤
│9 │96年7月 │壬○○│徒手    │卯○○│骨灰罈│        │壬○○竊│刑法第│
│  │17日12時│      │        │      │2個   │        │盜，累犯│320 條│
│  │許，屏東│      │        │      │      │        │，處有期│第1 項│
│  │縣屏東市│      │        │      │      │        │徒刑參月│      │
│  │復興路46│      │        │      │      │        │。      │      │
│  │0 號「屏│      │        │      │      │        │        │      │
│  │儔禮儀社│      │        │      │      │        │        │      │
│  │」      │      │        │      │      │        │        │      │
├─┼────┼───┼────┼───┼───┼────┼────┼───┤
│10│96年7月 │壬○○│徒手    │卯○○│骨灰罈│庚○○經│壬○○、│刑法第│
│  │18日14時│、韋銘│        │      │2個   │營之信發│癸○○共│320 條│
│  │40分，屏│治    │        │      │      │公司    │同竊盜，│第1 項│
│  │東縣屏東│      │        │      │      │        │均累犯，│      │
│  │市○○路│      │        │      │      │        │各處有期│      │
│  │460 號「│      │        │      │      │        │徒刑參月│      │
│  │屏儔禮儀│      │        │      │      │        │。      │      │
│  │社」    │      │        │      │      │        │        │      │
├─┼────┼───┼────┼───┼───┼────┼────┼───┤
│11│96年7月 │壬○○│徒手    │卯○○│骨灰罈│        │壬○○竊│刑法第│
│  │18日19時│      │        │      │2個   │        │盜，累犯│320 條│
│  │許，屏東│      │        │      │      │        │，處有期│第1 項│
│  │縣屏東市│      │        │      │      │        │徒刑參月│      │
│  │復興路46│      │        │      │      │        │。      │      │
│  │0 號「屏│      │        │      │      │        │        │      │
│  │儔禮儀社│      │        │      │      │        │        │      │
│  │」      │      │        │      │      │        │        │      │
├─┼────┼───┼────┼───┼───┼────┼────┼───┤
│12│96年7月 │壬○○│壬○○以│乙○○│骨灰罈│庚○○經│壬○○、│刑法第│
│  │21日0時 │、韋銘│剪刀破壞│      │9個 ( │營之信發│癸○○共│321 條│
│  │47分許，│治    │窗戶後入│      │其中2 │公司    │同攜帶兇│第1項 │
│  │屏東縣屏│      │內行竊（│      │個搬運│        │器、毀越│第2 、│
│  │東市空翔│      │毀損部分│      │中毀損│        │安全設備│3 款  │
│  │里誠正一│      │未據告訴│      │而棄置│        │竊盜，均│      │
│  │巷1號「 │      │、起訴）│      │現場）│        │累犯，各│      │
│  │榮昇禮儀│      │，癸○○│      │      │        │處有期徒│      │
│  │公司」  │      │在外把風│      │      │        │刑拾月。│      │
│  │        │      │及接應，│      │      │        │扣案之剪│      │
│  │        │      │於該地點│      │      │        │刀貳把沒│      │
│  │        │      │分2 次運│      │      │        │收。    │      │
│  │        │      │走7 個骨│      │      │        │        │      │
│  │        │      │灰罈。  │      │      │        │        │      │
│  │        │      │        │      │      │        │        │      │
├─┼────┼───┼────┼───┼───┼────┼────┼───┤
│13│96年7月 │壬○○│徒手    │子○○│骨灰罈│庚○○經│壬○○、│刑法第│
│  │23日15時│、韋銘│        │      │8個   │營之信發│癸○○共│320 條│
│  │許，屏東│治    │        │      │      │公司    │同竊盜，│第1 項│
│  │縣屏東市│      │        │      │      │        │均累犯，│      │
│  │民生東路│      │        │      │      │        │各處有期│      │
│  │11巷12號│      │        │      │      │        │徒刑參月│      │
│  │「益壽禮│      │        │      │      │        │。      │      │
│  │儀社」  │      │        │      │      │        │        │      │
├─┼────┼───┼────┼───┼───┼────┼────┼───┤
│14│96年7月 │壬○○│徒手    │子○○│骨灰罈│        │壬○○竊│刑法第│
│  │24日15時│      │        │      │2個   │        │盜，累犯│320 條│
│  │許，屏東│      │        │      │      │        │，處有期│第1 項│
│  │縣屏東市│      │        │      │      │        │徒刑參月│      │
│  │民生東路│      │        │      │      │        │。      │      │
│  │11巷12號│      │        │      │      │        │        │      │
│  │「益壽禮│      │        │      │      │        │        │      │
│  │儀社」  │      │        │      │      │        │        │      │
├─┼────┼───┼────┼───┼───┼────┼────┼───┤
│15│96年7月 │壬○○│徒手    │子○○│骨灰罈│        │壬○○竊│刑法第│
│  │25日10時│      │        │      │2個   │        │盜，累犯│320 條│
│  │許，屏東│      │        │      │      │        │，處有期│第1 項│
│  │縣屏東市│      │        │      │      │        │徒刑參月│      │
│  │民生東路│      │        │      │      │        │。      │      │
│  │11巷12號│      │        │      │      │        │        │      │
│  │「益壽禮│      │        │      │      │        │        │      │
│  │儀社」  │      │        │      │      │        │        │      │
├─┼────┼───┼────┼───┼───┼────┼────┼───┤
│16│96年8月2│壬○○│徒手    │甲○○│骨灰罈│己○○經│壬○○、│刑法第│
│  │日16 時 │、韋銘│        │      │6個 及│營之勝興│癸○○共│320 條│
│  │30分許，│治    │        │      │現金3 │禮儀社  │同竊盜，│第1 項│
│  │屏東縣屏│      │        │      │萬4000│        │均累犯，│      │
│  │東市大連│      │        │      │元    │        │各處有期│      │
│  │里興豐路│      │        │      │      │        │徒刑參月│      │
│  │141 之1 │      │        │      │      │        │。      │      │
│  │號「蓮花│      │        │      │      │        │        │      │
│  │生命禮儀│      │        │      │      │        │        │      │
│  │」      │      │        │      │      │        │        │      │
├─┼────┼───┼────┼───┼───┼────┼────┼───┤
│17│96年8月7│壬○○│徒手    │甲○○│骨灰罈│己○○經│壬○○竊│刑法第│
│  │日12 時 │      │        │      │2個   │營之勝興│盜，累犯│320 條│
│  │許，屏東│      │        │      │      │禮儀社  │，處有期│第1 項│
│  │縣屏東市│      │        │      │      │        │徒刑參月│      │
│  │大連里興│      │        │      │      │        │。      │      │
│  │豐路141 │      │        │      │      │        │        │      │
│  │之1號「 │      │        │      │      │        │        │      │
│  │蓮花生命│      │        │      │      │        │        │      │
│  │禮儀」  │      │        │      │      │        │        │      │
└─┴────┴───┴────┴───┴───┴────┴────┴───┘
附表二：被告庚○○、己○○所犯故買贓物部分
┌─┬─────┬──────┬────┬───┬────┬────────┐
│編│時間、地點│  收購贓物  │收購價  │贓物原│應處罪刑│備註            │
│號│          │            │        │所有人│        │                │
├─┼─────┼──────┼────┼───┼────┼────────┤
│1 │96年7 月18│附表一編號10│500 至  │卯○○│庚○○故│                │
│  │日14時40分│所示壬○○、│1000元  │      │買贓物，│                │
│  │後某時，林│癸○○竊得之│        │      │處有期徒│                │
│  │鴻鈞經營之│骨灰罈2 個  │        │      │刑參月，│                │
│  │信發公司  │            │        │      │如易科罰│                │
│  │          │            │        │      │金，以新│                │
│  │          │            │        │      │臺幣壹仟│                │
│  │          │            │        │      │元折算壹│                │
│  │          │            │        │      │日。    │                │
├─┼─────┼──────┼────┼───┼────┼────────┤
│2 │96年7 月21│附表一編號12│500 至  │乙○○│庚○○故│由壬○○、癸○○│
│  │日7 時、12│所示壬○○、│1000元  │      │買贓物，│於行竊後當天早上│
│  │時，庚○○│癸○○竊得之│        │      │處有期徒│7 時、中午12時分│
│  │經營之信發│骨灰罈其中4 │        │      │刑參月。│2 次前往信發公司│
│  │公司      │個          │        │      │如易科罰│，每次各兜售2 個│
│  │          │            │        │      │金，以新│骨灰罈（見警卷第│
│  │          │            │        │      │臺幣壹仟│26頁）。        │
│  │          │            │        │      │元折算壹│                │
│  │          │            │        │      │日。    │                │
├─┼─────┼──────┼────┼───┼────┼────────┤
│3 │96年7 月23│附表一編號13│500 至  │子○○│庚○○故│                │
│  │日15時許後│所示壬○○、│1000元  │      │買贓物，│                │
│  │某時，林鴻│癸○○竊得之│        │      │處有期徒│                │
│  │鈞經營之信│骨灰罈2 個  │        │      │刑參月，│                │
│  │發公司    │            │        │      │如易科罰│                │
│  │          │            │        │      │金，以新│                │
│  │          │            │        │      │臺幣壹仟│                │
│  │          │            │        │      │元折算壹│                │
│  │          │            │        │      │日。    │                │
├─┼─────┼──────┼────┼───┼────┼────────┤
│4 │96年8 月2 │附表一編號16│1000或  │甲○○│己○○故│                │
│  │日16時30分│所示壬○○、│1500元  │      │買贓物，│                │
│  │後某時，林│癸○○竊得之│        │      │處有期徒│                │
│  │勝雄經營之│骨灰罈2 個  │        │      │刑參月，│                │
│  │勝興禮儀社│            │        │      │如易科罰│                │
│  │          │            │        │      │金，以新│                │
│  │          │            │        │      │臺幣壹仟│                │
│  │          │            │        │      │元折算壹│                │
│  │          │            │        │      │日。    │                │
├─┼─────┼──────┼────┼───┼────┼────────┤
│5 │96年8 月7 │附表一編號17│1000或  │甲○○│己○○故│                │
│  │日12時後某│所示壬○○竊│1500元  │      │買贓物，│                │
│  │時許，林勝│得之骨灰罈2 │        │      │處有期徒│                │
│  │雄經營之勝│個          │        │      │刑參月，│                │
│  │興禮儀社  │            │        │      │如易科罰│                │
│  │          │            │        │      │金，以新│                │
│  │          │            │        │      │臺幣壹仟│                │
│  │          │            │        │      │元折算壹│                │
│  │          │            │        │      │日。    │                │
└─┴─────┴──────┴────┴───┴────┴────────┘


司法院資訊處製作；財團法人民間司法改革基金會備份。
